臺灣高等法院刑事判決
110年度原上訴字第41號
上  訴  人  臺灣桃園地方檢察署檢察官
被      告  高采萱



指定辯護人  黃千芸律師（義務辯護）
上列上訴人因被告違反洗錢防制法等案件，不服臺灣桃園地方法
院109年度審原金訴字第30號，中華民國110年2月8日第一審判決
（起訴案號：臺灣桃園地方檢察署109年度偵字第24328、26605
號），提起上訴，本院判決如下：
    主    文
上訴駁回。
    犯罪事實
一、高采萱明知金融機構帳戶係供個人使用之重要理財及交易工
    具，關係個人財產及信用之表徵，如將自己之金融機構帳戶
    提供他人使用，可能因此供不法詐騙份子利用以詐術使他人
    將款項匯入自己之金融機構帳戶後，再予提領運用，並預見
    可能因而幫助他人從事詐欺取財之目的，竟基於縱若有人持
    該金融機構帳戶之存摺、金融卡（含密碼）作為犯罪工具使
    用亦不違反其本意之不確定幫助詐欺故意，先於民國109年5
    月14日下午3時38分前某時許，在不詳地點，先依真實姓名
    、年籍均不詳，自稱「蔡麗麗」之人（下稱「蔡麗麗」）之
    詐欺集團成員之指示，將其向台新國際商業銀行股份有限公
    司（下稱台新銀行）所申請開立之帳號000-00000000000000
    號帳戶（下稱台新銀行帳戶）及向中國信託商業銀行股份有
    限公司（下稱中國信託銀行）申請開立之帳號000-00000000
    0000號帳戶（下稱中國信託銀行帳戶）之金融卡密碼均更改
    為「蔡麗麗」指定之密碼663322後，於109年5月14日下午3
    時38分許，在址設桃園市○○區○○路000號1樓之全家便利商店
    股份有限公司（下稱全家便利商店）桃園中山店，依「蔡麗
    麗」之指示，透過寄件之「店到店」服務，將其台新銀行帳
    戶及中國信託銀行帳戶之存摺及金融卡寄送至不詳地點之全
    家便利商店門市轉交他人收受，而將上開帳戶之存摺及金融
    卡提供予「蔡麗麗」及其所屬之詐欺集團成員使用，以供「
    蔡麗麗」及其所屬之詐欺集團成員作為提領及匯出款項之用
    ，高采萱即以此行為幫助「蔡麗麗」及其所屬之詐欺集團成
    員實施詐欺取財犯行。嗣該「蔡麗麗」所屬詐欺集團成員基
    於意圖為自己不法所有之詐欺取財犯意，先後以如附表各編
    號所示之詐騙方式行騙，致使如附表各編號所示之被害人陷
    於錯誤，而分別依該詐騙集團成員之指示，於如附表各編號
    所示時間，在如附表各編號所示地點，將如附表各編號所示
    金額，以如附表各編號所示方式，存入或匯入高采萱前開所
    申請開立如附表各編號所示之收款帳戶內，旋遭該詐欺集團
    成員提領一空。
二、案經朱哲良、吳詩慧、賴建志訴由桃園市政府警察局大溪分
    局報告臺灣桃園地方檢察署檢察官偵查起訴。       
    理    由
壹、證據能力部分：
一、按被告以外之人於審判外之陳述，雖不符刑事訴訟法第159
    條之1至第159條之4之規定，然經當事人於審判程序同意作
    為證據，法院審酌該言詞陳述或書面陳述作成時之情況，認
    為適當者，亦得為證據；當事人、代理人或辯護人於法院調
    查證據時，知有刑事訴訟法第159條第1項不得為證據之情形
    ，而未於言詞辯論終結前聲明異議者，視為有前項之同意，
    刑事訴訟法第159條之5定有明文。查，本判決下列認定事實
    所引用之被告以外之人於審判外所為之供述證據資料（包含
    人證與文書等證據），並無證據證明係公務員違背法定程序
    所取得；而檢察官、被告高采萱及其辯護人對本院審判期日
    提示之卷證，均不爭執其等證據能力（見本院卷第71頁），
    且迄至言詞辯論終結前亦未再聲明異議，本案證據資料作成
    時之情況，核無違法取證或其他瑕疵，證明力亦無明顯過低
    之情形，認為以之作為證據為適當，依刑事訴訟法第159條
    之5規定，自均得作為證據。
二、至於非供述證據部分，檢察官、被告及其辯護人於本院審判
    期日均不爭執其等證據能力（見本院卷第72至73頁），復均
    查無違反法定程序取得或其他不得作為證據之情形，且經本
    院於審理期日提示予檢察官、被告及其辯護人而為合法調查
    ，應認均有證據能力。
貳、實體部分：
一、認定犯罪事實所憑之證據及理由： 　
  ㈠上開犯罪事實，業據被告於原審及本院審理時均坦承不諱（
    見原審卷第55至56、63頁；本院卷第74至75頁），復經證人
    即告訴人朱哲良、吳詩慧、賴建志（下稱告訴人3人）於警
    詢時指證明確（見偵24328卷第39至44頁；偵26605卷第35至
    39頁；軍偵卷第77至81頁），並有被告手機內通訊軟體LINE
    對話紀錄截圖、台新銀行109年6月20日台新作文字第109118
    11號函及其檢附新臺幣往來印鑑暨資料卡、台幣存款歷史交
    易明細查詢、中國信託銀行109年6月10日中信銀字第109224
    839135790號函及其檢附客戶地址條列印、存款交易明細、
    告訴人朱哲良之郵政存簿儲金簿封面、告訴人吳詩慧之台新
    銀行綜合活期儲蓄存款存摺封面及內頁、國泰世華銀行活期
    儲蓄存款存摺之封面及內頁、筆記、手機通話紀錄及匯款紀
    錄截圖、告訴人賴建志之郵政存簿儲金簿封面及內頁、手機
    通話紀錄、臺幣活存明細、存款交易明細查詢等件在卷可稽
    （見偵24328卷第47至54、95至101頁；偵26605卷第45至56
    、89至93、97至103頁；軍偵卷第173至189頁），足認被告
    任意性自白核與事實相符，應堪採信。
  ㈡綜上，本案事證明確，被告犯行堪予認定，應予依法論科。
二、論罪：
  ㈠按刑法上之幫助犯，係對於犯罪與正犯有共同之認識，而以
    幫助之意思，對於正犯資以助力，而未參與實施犯罪之行為
    者而言（最高法院75年度台上字第1509號、88年度台上字第
    1270號判決要旨參照）。是以，如未參與實施犯罪構成要件
    之行為，且係出於幫助之意思提供助力，即屬幫助犯，而非
    共同正犯。查本案被告交付台新銀行帳戶及中國信託銀行帳
    戶之存摺、金融卡及密碼予「蔡麗麗」及其所屬之詐欺集團
    成員使用，嗣「蔡麗麗」所屬詐欺集團成員基於意圖為自己
    不法所有之詐欺取財犯意，分別對告訴人3人施用詐術，致
    告訴人3人均陷於錯誤，因而分別匯款至上開台新銀行帳戶
    及中國信託銀行帳戶內，旋遭提領一空，是被告所為係參與
    詐欺取財罪構成要件以外之行為，且在無證據證明被告係以
    正犯而非以幫助犯之犯意參與犯罪之情形下，應認其所為係
    幫助犯而非正犯行為。核被告所為，係犯刑法第30條第1項
    前段、第339條第1項之幫助詐欺取財罪。
  ㈡被告以一幫助行為，同時侵害告訴人3人之財產法益，為想像
    競合犯，應依刑法第55條規定，從重論以一個幫助詐欺取財
    罪。
  ㈢檢察官補充理由書記載之犯罪事實，核與原起訴且經本院論
    罪科刑部分，均係被告提供其台新銀行帳戶及中國信託銀行
    帳戶幫助詐欺集團詐取財物，有想像競合犯之裁判上一罪關
    係，自為起訴效力所及，本院自應併為審究。  
三、刑之減輕：
    被告以幫助他人犯詐欺取財罪之意思，參與犯罪構成要件以
    外之行為，其犯罪情節及惡性，與實施詐騙之詐欺正犯不能
    等同評價，爰依刑法第30條第2項之規定，按正犯之刑減輕
    之。
四、不另為無罪之諭知：
  ㈠起訴及上訴意旨另以：被告可預見將自己帳戶提供予不認識
    之人使用，可能幫助掩飾或隱匿他人因犯罪所得之財物，致
    使被害人及警方追查無門，仍基於縱前開結果之發生亦不違
    背其本意之不確定故意，先依詐欺集團成員之指示，將其台
    新銀行帳戶及中國信託銀行帳戶之密碼均改為663322，復於
    前開時間、地點，將前開台新銀行帳戶及中國信託銀行帳戶
    之存摺及金融卡寄出而提供予詐欺集團成員使用，嗣該詐騙
    集團成員取得前開台新銀行帳戶及中國信託銀行帳戶之存摺
    及金融卡後，即意圖為自己不法之所有，分別對告訴人3人
    為詐欺取財犯行，致告訴人3人均陷於錯誤，分別於如附表
    所示時間、地點、方式，將如附表所示款項存入或轉至開台
    新銀行帳戶或中國信託銀行帳戶內，旋遭提領一空，同時掩
    飾上述詐欺犯罪所得之去向。因認被告亦同時涉犯違反洗錢
    防制法第14條第1項之洗錢罪嫌或幫助洗錢罪嫌等語。，嗣
    該詐騙集團成員取得前開臺灣銀行帳戶之存摺、金融卡及密
    碼後，即意圖為自己不法之所有，對告訴人為詐欺取財犯行
    。因認被告亦同時涉犯違反洗錢防制法第14條第1項之洗錢
    罪嫌或幫助洗錢罪嫌等語。
  ㈡按洗錢防制法所稱之「洗錢」行為，依第2條之規定，係指：
    一、意圖掩飾或隱匿特定犯罪所得來源，或使他人逃避刑事
    追訴，而移轉或變更特定犯罪所得；二、掩飾或隱匿特定犯
    罪所得之本質、來源、去向、所在、所有權、處分權或其他
    權益者；三、收受、持有或使用他人之特定犯罪所得。並於
    第14條、第15條規定其罰則，俾防範犯罪行為人藉製造資金
    流動軌跡斷點之手段，去化不法利得與犯罪間之聯結。申言
    之，洗錢防制法之立法目的，在於防範及制止因犯第3條所
    列之特定犯罪而取得或變得之財物或財產上利益及其之孳息
    ，藉由包含處置（即將特定犯罪所得直接予以移轉或變更）
    、分層化（即以迂迴層轉、化整為零之多層化包裝方式，掩
    飾或隱匿特定犯罪所得）及整合（即收受、持有或使用他人
    之特定犯罪所得，使之回流至正常金融體系，而得以合法利
    用享受）等各階段之洗錢行為，使其形式上轉換成為合法來
    源，以掩飾或切斷特定犯罪所得與犯罪之關聯性，而藉以逃
    避追訴、處罰。
  ㈢提供帳戶予他人使用是否構成洗錢行為，依前述說明及同法
    第2條第1、2款之規定，應以其在金流方面能否「掩飾或隱
    匿特定犯罪所得之本質、來源、去向、所在、所有權、處分
    權或其他權益者」，切斷資金與當初犯罪行為之關聯性而定
    。一般針對不特定多數人行騙之詐欺集團，所供被害人將款
    項匯入之帳戶，乃為該詐騙集團「取得」犯罪所得之手段，
    被害人發覺受騙後，即能立即指證其所匯入之特定帳戶，此
    部分之金流透明易查，在形式上無法合法化其所得來源，是
    該帳戶顯不能達到掩飾或隱匿特定犯罪所得之本質、來源之
    作用，當非洗錢防制法第2條第2款所定之洗錢行為甚明。提
    供金融帳戶存簿、金融卡及密碼之行為人，因已將帳戶之存
    簿、金融卡及密碼等物件提供他人使用，失去對自己帳戶之
    實際管領權限，若無配合指示親自提款，即無收受、持有或
    使用特定犯罪所得之情形，且無積極之移轉或變更特定犯罪
    所得之行為，亦非屬洗錢防制法第2條第1款、第3款所稱之
    洗錢行為。
  ㈣洗錢防制法第2條修正之立法說明第3點雖謂「…㈣提供帳戶以
    掩飾不法所得之去向，例如：販售帳戶予他人使用…」等語
    ，似以販售帳戶為洗錢類型之一，然其僅係單純之舉例，並
    未說明何以與掩飾、隱匿之要件相當。而文義解釋為法律解
    釋之基礎，立法者之意思僅屬對構成要件文義之眾多解釋方
    法之一，仍須就法條文字之規範目的及保護利益具體分析。
    一般而言，洗錢防制法第2條第2款之掩飾、隱匿行為，目的
    在遮掩、粉飾、隱藏、切斷特定犯罪所得與特定犯罪間之關
    聯性，是此類洗錢行為須與欲掩飾、隱匿之特定犯罪所得間
    具有物理上接觸關係（事實接觸關係）。而提供金融帳戶金
    融卡及密碼供他人使用，嗣後被害人雖匯入款項，然此時之
    金流仍屬透明易查，在形式上無從合法化其所得來源，未造
    成金流斷點，尚不能達到掩飾或隱匿特定犯罪所得之來源、
    去向及所在之作用，故而，被告提供本案台新銀行帳戶及中
    國信託銀行帳戶之存摺、金融卡及密碼之行為，即非洗錢防
    制法第2條第2款所指洗錢行為，無從成立一般洗錢罪之直接
    正犯（最高法院108年度台上大字第3101號裁定意旨參照）
    。是被告所為，並不該當於洗錢防制法第14條第1項之洗錢
    罪。
　㈤至於被告所為是否構成幫助洗錢罪部分，經查：
　  ⒈最高法院108年度台上大字第3101號大法庭裁定揭稱：「特
      定犯罪之正犯實行特定犯罪後，為掩飾、隱匿其犯罪所得
       財物之去向及所在，而令被害人將款項轉入其所持有、
      使用之他人金融帳戶，並由該特定犯罪正犯前往提領其犯
      罪所得款項得手，因已造成金流斷點，該當掩飾、隱匿之
      要件，該特定犯罪正犯自成立一般洗錢罪之正犯。如提供
      金融帳戶之行為人主觀上認識該帳戶可能作為對方收受、
      提領特定犯罪所得使用，對方提領後會產生遮斷金流以逃
      避國家追訴、處罰之效果，仍基於幫助之犯意，提供該帳
      戶之提款卡及密碼，以利洗錢之實行，應論以一般洗錢罪
      之幫助犯」。是提供金融帳戶之行為人是否成立一般洗錢
      罪之幫助犯，仍應以主觀上有無認識為斷。
  　⒉又幫助他人實行犯罪行為者，為幫助犯。刑法第30條第1項
      定有明文。所謂幫助行為，固包含積極之幫助與消極之幫
      助，但須所幫助之行為，與正犯之行為，具有直接關聯性
      ，始能成立幫助犯（最高法院98年度台上字第5999號判決
      意旨參照）。茲查，近年來詐欺事件恆傳，政府相關機關
      為防止民眾遭到詐欺集團成員矇騙致生損害，透過各種宣
      傳途徑，經常灌輸民眾當前詐欺集團慣用之詐欺手法，庶
      免民眾受害上當。其中借用他人之金融帳戶，作為詐欺集
      團向被害人取得錢財之工具，一般智慮健全者大都能理解
      知曉，並提高防範不任意將其個人金融帳戶借予他人使用
      ，避免遭到詐欺集團利用其金融帳戶資為詐欺取財之工具
      ，此部分之幫助行為，係在於詐欺集團利用其金融帳戶取
      信被害人，認為係與願意提供真實帳戶之所有人進行匯款
      ，而與詐欺行為之助成具有直接關聯性。然而，「洗錢」
      為專業用語，涉及複雜之金融及法律概念，一般市井民眾
      通常無法充分明白理解知曉「洗錢」之概念及其範疇，況
      且行為人提供詐欺集團金融帳戶後，得否助成洗錢行為之
      遂行，端視其後詐欺集團成員款項提領方式而有不同，除
      有行為人於提供金融帳戶時，已對於詐欺集團成員以現金
      提領後，將以層層轉交方式造成金流斷點等節有高度認識
      ，始可認其所為與一般洗錢罪具有直接關聯性之幫助行為
      。從而，一般民眾提供金融帳戶（存摺、提款卡、密碼）
      予不熟識之人，其主觀上或有詐欺集團可能會利用其提供
      之金融帳戶，作為向他人詐欺取財工具之直接故意或不確
      定故意，但若謂不問情節均認提供金融帳戶之行為人，主
      觀上均已認識該帳戶可能作為對方收受、提領特定犯罪所
      得使用，對方提領後會產生遮斷金流以逃避國家追訴、處
      罰之效果者，則不無將幫助詐欺行為與幫助洗錢行為之主
      觀犯意等視之，而與前揭最高法院108年度台上大字第310
      1號大法庭裁定意旨有違。　
　　⒊被告固然有提供上開台新銀行帳戶及中國信託銀行帳戶予
      詐欺集團使用，幫助詐欺集團成員對告訴人3人詐騙而使
      告訴人3人將受騙款項存入或匯入被告所提供之上開台新
      銀行帳戶及中國信託銀行帳戶，嗣旋即遭提領一空等情。
      惟就被告提供帳戶幫助犯罪之目的，尚無證據證明係為掩
      飾、隱匿該等犯罪所得之本質、來源、去向、所在，或使
      他人逃避刑事追訴而移轉或變更特定犯罪所得之情事；且
      本件係被告以外之詐欺集團成員所為詐騙行為，而利用被
      告所提供之上開台新銀行帳戶及中國信託銀行帳戶，要求
      告訴人3人將詐騙款項直接匯入被告上開台新銀行帳戶及
      中國信託銀行帳戶之行為，屬於該等正犯實施詐欺行為之
      犯罪手段，並非詐欺集團成員於取得財物後，另為掩飾、
      隱匿詐騙所得之行為，亦非被告於詐欺集團成員實施詐欺
      犯罪取得財物後，另行提供帳戶而為之掩飾、隱匿。甚且
      ，詐欺集團成員在蒐集人頭帳戶時，尚未實施犯罪，被告
      於提供上開台新銀行帳戶及中國信託銀行帳戶之存簿、金
      融卡及密碼時，特定犯罪既然尚未發生，被害人或犯罪所
      得還未產生，前置之特定犯罪尚未既遂前，單純提供帳戶
      是否該當洗錢或幫助洗錢罪，即不無疑問。從而，就本案
      被告提供帳戶幫助犯罪之目的，尚無證據係為掩飾、隱匿
      該等犯罪所得之本質、來源、去向、所在，或使他人逃避
      刑事追訴而移轉或變更特定犯罪所得之情事；遑論單純提
      供帳戶之被告，主觀上是否有積極避免使他人受追訴、處
      罰而對於犯罪所得或利益掩飾或隱匿，使之合法化或無法
      追溯之意思，更非無疑。是本院認不能僅因提供帳戶之人
      對於前置犯罪有所助力，遽論其亦應構成後階段之洗錢或
      幫助洗錢罪嫌。此外，檢察官並未具體指出本案被告有何
      「掩飾、隱匿」犯罪所得之行為內容或方式，亦未積極證
      明被告有參與詐欺集團成員將提領之犯罪所得予以掩飾、
      隱匿，進而營造合法來源之外觀，或使其來源無法追溯之
      行為，更未提出事證證明被告主觀上有何「掩飾、隱匿」
      犯罪所得之犯意，自不能僅因被告提供上開台新銀行帳戶
      及中國信託銀行帳戶之存摺、金融卡及密碼等行為，遽論
      以洗錢之罪責（本院暨所屬法院107年度法律座談會刑事
      類提案第18號法律問題之研討結果亦同是認），是被告於
      本院審理時辯稱其主觀上並無洗錢或幫助洗錢犯意等語，
      即非無據。
　  ⒋綜上所述，檢察官所提出之證據，尚未達於通常一般人均
      不致有所懷疑，而得確信被告確有上揭違反洗錢防制法罪
      嫌，本應為被告此部分無罪之諭知，然公訴意旨認被告此
      部分與前開有罪之刑法第30條第1項前段、第339條第1項
      之幫助詐欺取財犯行，係以一行為同時觸犯數罪名，為想
      像競合犯，屬裁判上一罪，爰不另為無罪之諭知，附此敘
      明。
五、上訴駁回之理由：
    原審審理結果，認被告犯幫助詐欺取財罪證明確，審酌被告
    將上開帳戶之存摺、金融卡及密碼提供予他人使用，以此方
    式幫助該他人從事詐欺取財之犯行，致使此類犯罪手法層出
    不窮，更造成犯罪偵查追訴的困難性，嚴重危害交易秩序與
    社會治安，所為實無足取，且該他人取得上開帳戶後，持以
    向告訴人3人詐取之金額，侵害財產法益之情節及程度已難
    謂輕微，惟念及被告犯後坦承犯行，態度尚可，然尚未與告
    訴人3人等達成和解，兼衡其素行、自陳其五專畢業之智識
    程度，從事嬰兒照護工作，月薪為新臺幣2萬6,000元等一切
    情狀，量處拘役50日，並諭知易科罰金之折算標準，經核其
    認事、用法並無違法或不當，量刑亦稱妥適，應予維持。
  ㈡檢察官上訴意旨略以：被告於提供台新銀行帳戶及中國信託
    銀行帳戶之帳戶資料之際，主觀上已預見詐騙集團成員除得
    以將特定犯罪所得匯入該等帳戶外，並可能利用該金融卡及
    密碼將匯入之特定犯罪所得提出，進而製造金流斷點，以逃
    避追緝，被告竟仍提供該等帳戶之存摺、金融卡及密碼，以
    利洗錢實行，被告所為應成立一般洗錢罪之幫助犯。原判決
    未慮及此，認此部分不能證明被告犯罪，而不另為無罪之諭
    知，此部分認事用法，容有違誤等語。然被告所為並不該當
    洗錢防制法第14條第1項之洗錢罪或幫助洗錢罪，業經本院
    論述如前，是檢察官就此部分提起上訴，猶認被告成立幫助
    洗錢之犯行，為無理由，應予駁回。
據上論斷，應依刑事訴訟法第368條，判決如主文。
本案經檢察官謝咏儒提起公訴，檢察官周芝君提起上訴，檢察官
楊淑芬到庭執行職務。
中　　華　　民　　國　　110 　年　　6 　　月　　9 　　日
                  刑事第二十三庭審判長法　官  許永煌
                                      法　官  黃美文
                                      法　官  雷淑雯
以上正本證明與原本無異。
被告不得上訴。
檢察官不得單獨就被告有罪部分提起上訴。
其餘部分，如不服本判決應於收受送達後20日內向本院提出上訴
書狀，並應敘述具體理由，惟須受刑事妥速審判法第9條限制；
其未敘述上訴理由者，應於上訴期間屆滿後20日內向本院補提理
由書（均須按他造當事人之人數附繕本）「切勿逕送上級法院」
。
刑事妥速審判法第9條：
除前條情形外，第二審法院維持第一審所為無罪判決，提起上訴
之理由，以下列事項為限：
一、判決所適用之法令牴觸憲法。
二、判決違背司法院解釋。
三、判決違背判例。
刑事訴訟法第377條至第379條、第393條第1款之規定，於前項案
件之審理，不適用之。
                                      書記官  林立柏
中　　華　　民　　國　　110 　年　　6 　　月　　9 　　日
附錄本案論罪科刑法條全文
中華民國刑法第339條
（普通詐欺罪） 
意圖為自己或第三人不法之所有，以詐術使人將本人或第三人之
物交付者，處5年以下有期徒刑、拘役或科或併科50萬元以下罰
金。
以前項方法得財產上不法之利益或使第三人得之者，亦同。
前二項之未遂犯罰之。　　

附表：
編號 被害人即 告訴人 詐欺方式 時間、地點、方式 金  額 （新臺幣） 收款帳戶 1 朱哲良 詐欺集團某成員於109年5月17日下午2時42分許起，在不詳地點，陸續冒充某網路商家及某銀行客服人員致電朱哲良，佯稱因作業疏失誤將其設定為批發商，須操作自動櫃員機方能解除設定云云，致朱哲良陷於錯誤而存款至其指定之受款帳戶。 109年5月17日下午3時33 分許，在臺灣地區某不詳地點之ATM現金存款。 3萬元 台新銀行帳戶    109年5月17日下午3時38 分許，在臺灣地區某不詳地點之ATM現金存款。 3萬元 台新銀行帳戶    109年5月17日下午3時43 分許，在臺灣地區某不詳地點之ATM現金存款。 2萬8,985元 台新銀行帳戶    109年5月17日下午3時46 分許，在臺灣地區某不詳地點之ATM現金存款。 985元 台新銀行帳戶 2 吳詩慧 詐欺集團某成員於109年5月 17日下午4時20分許起，在不詳地點，陸續冒充「美家惠選」、「國泰世華商業銀行股份有限公司」客服人員致電吳詩慧，佯稱因作業疏失誤將其升級為VIP會員，須操作自動櫃員機方能解除設定並退款云云，致吳詩慧陷於錯誤而轉帳匯款至其指定之受款帳戶。 109年5月17日下午5時許，在址設臺中市○○區○○○○街00號之全家便利商店台中○○店內ATM轉帳匯款。 2萬9,985元 中國信託銀行帳戶    109年5月17日下午5時16 分許，在址設臺中市○○區○○○○街00號之全家便利商店台中○○店內ATM轉帳匯款。 3萬元 台新銀行帳戶 3 賴建志 詐欺集團某成員於109年5 月17日下午3時55分許，在不詳地點，陸續冒充某購物網站會計人員及「中華郵政股份有限公司」客服人員致電賴建志，佯稱因作業疏失務將其購買之商品重複訂購，須依指示操作解除等語，致賴建志陷於錯誤而轉帳匯款至其指定之受款帳戶。 109年5月17日下午4時40分許，在臺灣地區某不詳地點之ATM轉帳匯款  2萬9,985元 台新銀行帳戶    109年5月17日下午5時24分許，在臺灣地區某不詳地點之ATM轉帳匯款 2萬9,985元 中國信託銀行帳戶